臺灣桃園地方法院民事裁定
110年度司繼字第2805號
聲  請  人  財政部國有財產局北區分署

法定代理人  郭曉蓉  
代  理  人  康茹涵  
被  繼承人  羅因發（亡）


上列聲請人聲請酌定代管被繼承人羅因發(亡)遺產之管理費用事
件，本院裁定如下：
    主      文
聲請人管理被繼承人之遺產代墊費用為新臺幣肆萬捌仟壹佰伍拾
陸元，由被繼承人羅因發之遺產負擔。
其餘聲請駁回。
聲請程序費用新臺幣壹仟元由被繼承人羅因發之遺產負擔。
    理      由
一、按關於遺產管理、分割及執行遺囑之費用，由遺產中支付之
    ，民法第1150條前段定有明文。次按遺產管理人應作成管理
    財產目錄，並應經公證人公證，其費用由被繼承人之財產負
    擔之，家事事件法第141 條準用同法第148 條規定。末按，
    代管期間應負擔之稅費、僱人監管費用、律師費暨訴訟費用
    及其他必要費用在其遺產現金項下支出。無現金或現金不足
    以支付者，除稅費，應俟公示催告期滿後併同其他債權一併
    處理，免予墊繳外，其餘費用由國產署相關預算或機關專戶
    墊支。結案時，墊付費用應收回歸墊，如無法收回歸墊者，
    由國產署相關預算支應。但不動產相關稅費，得個案審酌必
    要性，先行墊付，代管無人承認繼承遺產作業要點第13點第
    1項第3款定有明文。
二、本件聲請意旨略以：聲請人前經本院以97年度財管字第8號
    民事裁定選任為被繼承人羅因發之遺產管理人，聲請人擔任
    遺產管理人期間，曾為被繼承人羅因發處理之事務包含對債
    權人為公示催告、管理遺產、訴訟請求債權及遺產清冊公證
    等，聲請人於代管期間因此而墊付之必要費用共為5萬1,058
    元，為此聲請人請求鈞院准予酌定遺產管理人之墊付之必要
    費用為新臺幣（下同）5萬1,058元等語。
三、經查，本件聲請人主張其經本院97年度財管字第8號民事裁
    定選任為被繼承人羅因發之遺產管理人，並經本院97年度財
    管字第8號民事裁定、97年度家催字第107號裁定對其大陸地
    區以外繼承人、債權人及受遺贈人為公示催告，且聲請人與
    第三人羅如惠、呂長樹、戴碩延、羅水生間就被繼承人羅因
    發所有坐落於桃園市○○區○○○段○○○段○○○○地號土地（下稱系
    爭土地）之分割共有物案件，業經本院104重訴字第356號判
    決，然因聲請人不服提起上訴，嗣於臺灣高等法院106年度
    上易字第509號與第三人羅如惠成立和解而確定等節，除業
    經本院調閱前開本院卷宗查核屬實外，並有法學資料檢索系
    統查詢結果與和解筆錄影本在卷可稽。而聲請人主張於代管
    遺產期間，因管理遺產而墊付之費用新臺幣（下同）51,058
    元乙節，就系爭土地之上訴裁判費4,305元，因聲請人與第
    三人羅如惠成立和解，並退還裁判費2,840元，故聲請人請
    求已支出之上訴裁判費4,305元之費用中，僅實際支出之1,4
    65元應予准許，其餘2,840元之請求應予駁回。而就97年6月
    23日差旅費（傳票號數200485）312元部分，因增加之62元
    差旅費，並非為管理被繼承人羅因發之遺產所為之必要支出
    ，僅實際支出之250元應予准許，其餘62元請求應予駁回。
    而其餘費用48,156元部分，業據聲請人提出墊付費用明細表
    、財政部國有財產署北區分署原始憑證黏存單、支出憑證黏
    貼單影本在卷可稽，應予准許。另本件聲請費1,000元，已
    另於首揭主文第三項中諭知，爰裁定如主文。
四、如不服本裁定應於送達後10日內向本院提出抗告狀，並應繳
    納抗告裁判費新臺幣1,000 元整。
中　　華　　民　　國　　111 　年　　3 　　月　　23　　日
                   家事法庭司法事務官　蔡淑蘭
以上正本係照原本作成。